臺灣新北地方法院板橋簡易庭簡易民事判決
111年度板簡字第1583號
原      告  唐仕翰  
被      告  邱子豪  

訴訟代理人  尤文粲律師
            閻道至律師
            劉興峯律師
上列當事人間請求返還不當得利事件，於民國111年8月17日言詞
辯論終結，本院判決如下：
    主  文
被告應給付原告新臺幣壹拾壹萬元。
訴訟費用由被告負擔。
本判決得假執行。
    事  實  及  理  由
一、按訴狀送達後，原告不得將原訴變更或追加他訴，但請求之
    基礎事實同一者，不在此限，民事訴訟法第255條第1項第2
    款定有明文。本件原告原起訴聲明請求：被告應給付原告新
    臺幣（下同）180,000元；嗣於民國111年7月7日以民事陳報
    狀變更聲明為：被告應給付原告110,000元。其請求之基礎
    事實屬同一，且不甚礙被告之防禦及訴訟之終結，揆諸首揭
    規定，應予准許。
二、原告起訴主張：被告依一般社會生活通常經驗，得預見將個
    人金融帳戶提供他人使用，可能幫助不法詐騙集團詐取財物
    ，竟仍不違背其本意，基於幫助詐欺取財之不確定故意，於
    民國109年7月23日前某時，在不詳地點，將其開立之中國信
    託商業銀行股份有限公司帳戶（下稱中國信託銀行帳戶）之
    存摺、提款卡及密碼，交予不詳詐欺集團成員使用。嗣該詐
    欺集團成員取得上開帳戶資料後，即共同意圖為自己不法之
    所有，基於詐欺取財之犯意聯絡，以暱稱「ALAN」透過臉書
    認識原告後，推薦原告投資外匯交易，並假冒投資平台之業
    務人員，向原告訛稱須先繳交保證金及處理費始能領回投資
    收益云云，使原告陷於錯誤，先後於109年7月23日18時57分
    、20時42分、7月24日14時57分許，利用網路銀行分別匯款4
    2,000元、28,000元、41,000元至上開中國信託銀行帳戶內
    ，旋遭提領一空，嗣原告發覺有異而報警處理。原告因被告
    之不法侵害，而受有111,000元之損害，自得依法請求被告
    賠償損害。為此，爰依返還不當得利之法律關係提起本訴，
    請求判決如主文所示。
三、被告則以：請求駁回原告之訴等語置辯。
四、原告主張於前開時、地遭詐騙而匯款111,000元至被告上開
    中國信託銀行帳戶內，被告構成侵權行為等事實，為被告所
    不否認，且被告因上開幫助詐欺行為，業經本院以110年度
    簡字第2820號刑事簡易判決，判處：「邱子豪幫助犯詐欺取
    財罪，處有期徒刑貳月，如易科罰金，以新臺幣壹仟元折算
    壹日。」確定在案等情，核與本院依職權調取相關卷宗審閱
    屬實，是被告之幫助詐欺集團遂行詐欺取財之行為並收受原
    告所匯111,000元款項，應堪認定，其上開幫助詐欺取財行
    為，致原告受有111,000元之財產損害，對被告即屬無法律
    上之原因而受利益，致使原告受有損害，應屬不當得利，依
    前開規定，原告請求被告返還該不當得利，洵屬有據。
五、按無法律上之原因而受利益，致他人受損害者，應返還其利
    益。雖有法律上之原因，而其後已不存在者，亦同。民法第
    179條定有明文。次按「因故意或過失，不法侵害他人之權
    利者，負損害賠償責任。」「數人共同不法侵害他人之權利
    者，連帶負損害賠償責任。不能知其中孰為加害人者，亦同
    。造意人及幫助人，視為共同行為人。」，民法第184條第1
    項前段、第185條定有明文。本件被告幫助詐欺集團向原告
    詐欺取財資以利便，為幫助人，依上開說明，對原告自應與
    實施本件詐欺之詐欺集團成員連帶負損害賠償責任。
六、從而，原告依返還不當得利之法律關係，請求被告給付原告
    110,000元，為有理由，應予准許。
七、本件係適用簡易程序所為被告敗訴之判決，爰依職權宣告假
    執行。
八、結論：原告之訴為有理由，依民事訴訟法第436條第2項、第
    78條、第389條第1項第3款，判決如主文。
中　　華　　民　　國　　111 　年　　9 　　月　　7 　　日
                  臺灣新北地方法院板橋簡易庭
                            法  官  呂安樂
以上為正本係照原本作成。
如不服本判決，應於送達後20日內，向本院提出上訴狀並表明上
訴理由，如於本判決宣示後送達前提起上訴者，應於判決送達後
20日內補提上訴理由書（須附繕本）。
中　　華　　民　　國　　111 　年　　9 　　月　　7 　　日
                            書記官  魏賜琪